臺灣士林地方法院刑事判決　　　　　　100年度簡上字第130號
上　訴　人
即　被　告　許銘宏
選任辯護人　宋皇佑律師
上列上訴人因犯竊盜案件，不服本院民國100 年6 月16日100 年
度審簡字第614 號第一審刑事簡易判決（起訴案號：臺灣士林地
方法院檢察署100 年度偵字第5002號），提起上訴，本院管轄第
二審之合議庭判決如下：
    主  文
原判決撤銷。
許銘宏竊盜，處有期徒刑月，如易科罰金，以新臺幣壹仟元折
算壹日。緩刑貳年。
    事  實
一、許銘宏於民國100 年4 月8 日上午11時30分許，經屋主高美
    華同意，進入其所有臺北市○○區○○街109 巷13號1 樓平
    時作為供他人禮佛之佛堂處所，惟嗣後即基於意圖為自己不
    法所法之犯意，趁屋主高美華不注意之際，徒手竊取高美華
    所有置於椅子上之皮包內現金新臺幣（下同）3,900 元，得
    手後即離去。嗣因高美華報警處理，經警調閱監視器畫面，
    始查悉上情。
二、案經臺北市政府警察局內湖分局報告臺灣士林地方法院檢察
    署檢察官偵查起訴。
    理  由
一、以下本院援引之人證或書證，當事人對於證據能力均不爭執
    ，且於本院審理期日提示並告以要旨時，均未聲明異議，經
    本院審認結果，尚無不得為證據之情形，且以之作為證據尚
    屬適當，依刑事訴訟法第159條之5之規定，均認有證據能力
    ，合先敘明。
二、上揭犯罪事實，迭據被告許銘宏於警詢、偵查、原審及本院
    院審理時均坦承不諱（見偵查卷第8 頁至第9 頁、第27頁至
    第28頁，原審卷第13頁背面至第14頁，本院卷第37頁），核
    與證人高美華於警詢及本院審理中證述之情節相符（見偵查
    卷第5 頁、第6 頁，本院卷第35頁、第36頁），並有贓物認
    領保管單、所竊物品及現場照片等件在卷可佐（見偵查卷第
    17頁至第20頁），足見被告之自白確與事實相符。本案事證
    明確，被告犯行洵堪認定，應予依法論科。
三、核被告許銘宏所為，係犯刑法第320 條第1 項之普通竊盜既
    遂罪。公訴人雖認被告涉犯刑法第321 條第1 項第1 款之侵
    入住宅竊盜罪，惟按刑法第321 條第1 款之加重竊盜罪，係
    以侵入住宅或有人居住之建築物為其構成要件，而所謂侵入
    住宅，係指無正當理由，或未得住宅現時有支配權人之允許
    ，而擅自進入之，又侵入住宅竊盜，需於侵入之初，即有行
    竊之意，如以他故侵入，在侵入之後，始乘機起意行竊者，
    則不能以侵入住宅竊盜論。經查，證人即屋主高美華到庭具
    結證稱：我所有之臺北市○○區○○街109 巷13號1 樓是一
    個半開放的佛堂，也有做住家，也有開放給鄰居拜拜，但有
    時間限制，佛堂與住家有隔間，並且有一道門可以互通，佛
    堂後面有一個房間，是我小姑王淑娟在住，被告是我的鄰居
    常會來坐坐並看電視，當天我知道被告來我這邊，我有同意
    他進來，因為他當時是要來找他媽媽，他有跟我打招呼，而
    我有事去廚房，包包就放在椅子上，而且平常鄰居要進來佛
    堂就進來，也不須要我同意等語（見本院卷第34頁背面至第
    36頁）。是被告許銘宏進入證人即屋主高美華之房屋一樓佛
    堂，既係經高美華所同意，即無所謂侵入他人住宅或有人居
    住之建築物之情，應僅論刑法第320 條第1 項之竊盜罪，起
    訴法條容有未合，應予變更。原審以被告事證明確，予以論
    罪科刑，固非無見。惟原審依刑法第321 條第1 項第1 款加
    重竊盜罪論處，如上所述，即有違誤。被告許銘宏提起上訴
    主張原審量刑過重，易科罰金後之金額過多，其負擔不起，
    請求本院給予緩刑之宣告等語，參以原審上開違誤之處，即
    有理由。則原判決既有上述可議之處，自應由本院予以撤銷
    改判。爰審酌被告年紀尚輕，不思正途，竟欲貪取小利而行
    竊，實有不該，惟其係以徒手方式行竊，且所竊取之財物業
    經被害人高美華領回，被害人所受損害尚非甚鉅，且已於本
    院審理中表示原諒被告之犯行，兼衡被告已坦承全部犯行，
    犯後態度堪良好，及其生活狀況、智識程度，且其患有精神
    分裂症（見卷附國防醫學院三軍總醫院附設民眾診療服務處
    100 年5 月26日北市衛醫第0000000000號診斷證明書）等一
    切情狀，量處如主文所示之刑，並諭知如易科罰金之折算標
    準，以示懲儆。另被告前雖因妨害自由案件，經本院以90年
    度易字第343 號判處有期徒刑六月確定，而於91年2 月7 日
    易科罰金執行完畢，此有臺灣高等法院被告前案紀錄表一份
    可稽，其於上開有期徒刑執行完畢後五年以內未曾因故意犯
    罪受有期徒刑以上刑之宣告，並審酌為中度精神障礙之人，
    亦有中華民國身心障礙手冊影本一份可參，被害人高美華於
    本院審理時亦表示原諒被告之犯行，是以本院認所宣告之刑
    ，以暫不執行為適當，爰併予宣告緩刑二年，以啟自新。
據上論斷，應依刑事訴訟法第455條之1 第1項、第3項、第369條
第1 項前段、第364 條、第299 條第1 項前段、第300 條，刑法
第320 條第1 項、第41條第1 項前段、第74條第1 項第2 款，刑
法施行法第1 條之1第1項、第2項前段 ，判決如主文。
本案經檢察官曾勁元到庭執行職務。
中    華    民    國  100     年    8     月    22    日
                  刑事第五庭審判長法  官  雷雯華
                                  法  官  李郁屏
                                  法  官  徐文瑞
以上正本證明與原本無異。
本件不得上訴。
                                  書記官  桂大永
中    華    民    國   100    年    8     月    24    日
附錄論罪科刑法條全文：
中華民國刑法第320條
意圖為自己或第三人不法之所有，而竊取他人之動產者，為竊盜
罪，處5  年以下有期徒刑、拘役或 5 百元以下罰金。
意圖為自己或第三人不法之利益，而竊佔他人之不動產者，依前
項之規定處斷。
前二項之未遂犯罰之。